ACORDAO-COMPLETO-2438829

ACÓRDÃO DE RELAÇÃO

ACÓRDÃO DE RELAÇÃO 12875/2020 ATA 41/2020 - PRIMEIRA CÂMARA

Acórdão 12875/2020-TCU-Primeira Câmara
Trata-se de pedido de reexame interposto por Franklin Verissimo Oliveira, contra o Acórdão 14555/2019-TCU-Primeira Câmara, por meio do qual esta Corte de Contas lhe aplicou multa (peça 33) .
Considerando que, regularmente notificado, em 17/3/2020 (peça 46) , da deliberação recorrida (Acórdão 14555/2019-TCU-Primeira Câmara) , o recorrente somente compareceu aos autos em 21/7/2020, oportunidade em que protocolizou seu pedido de reexame (peça 50) ;
Considerando que o prazo para a interposição desse recurso é de 15 (quinze) dias, nos termos dos artigos 285 e 286, parágrafo único, do Regimento Interno do TCU;
Considerando que as Portarias-TCU 61/2020 e 71/2020, suspenderam os prazos processuais durante o período de 23/3/2020 a 20/5/2020;
Considerando que "o prazo começa a correr a partir do primeiro dia em que houver expediente no Tribunal", nos termos do art. 185, § 1º, do Regimento Interno do TCU, o termo a quo para análise da tempestividade foi o dia 18/3/2020, tendo transcorrido 5 dias até a suspensão operada em 23/3/2020, com retorno da contagem em 20/5/2020, sendo certo que o termo final para sua interposição se deu no dia 30/5/2020;
Considerando que argumento novo ou tese jurídica nova não podem ser considerados fatos novos, vez que não representam documentos ou acontecimentos cujo conhecimento se daria posteriormente à decisão recorrida;
Considerando que o recorrente não traz aos autos quaisquer documentos que demonstrem a superveniência de fatos novos, razão pela qual a intempestividade constatada não pode ser afastada, a teor do art. 285, § 2º, do Regimento Interno/TCU;
Os Ministros do Tribunal de Contas da União, quanto ao processo a seguir relacionado, ACORDAM, por unanimidade, com fundamento nos arts. 32, parágrafo único, e 48, da Lei 8.443/1992, c/c os arts. 143, inciso IV, alínea "b", e § 3º, 277, inciso II, e 285, § 2º, e 286, parágrafo único, do Regimento Interno do TCU, de acordo com o parecer emitido nos autos, em:
a) não conhecer do pedido de reexame interposto por Franklin Verissimo Oliveira, por restar intempestivo e não apresentar fatos novos;
b) encaminhar cópia desta decisão, acompanhada da instrução da unidade técnica, ao recorrente e aos órgãos/entidades interessados.
1. Processo TC-Processo 027.246/2016-7 (MONITORAMENTO) 
	1.1. Apensos: Processo 024.026/2020-4 (COBRANÇA EXECUTIVA) .
	1.2. Responsável: Franklin Verissimo Oliveira (XXX.606.493-XX) .
	1.3. Recorrente: Franklin Verissimo Oliveira (XXX.606.493-XX) .
	1.4. Interessado: Secretaria de Controle Externo do TCU/CE (00.414.607/0006-22) .
	1.5. Órgão: Prefeitura Municipal de Acarapé - CE.
	1.6. Relator: Ministro Vital do Rêgo.
	1.7. Representante do Ministério Público: não atuou.
	1.8. Relator da deliberação recorrida: Ministro-Substituto Augusto Sherman Cavalcanti.
	1.9. Unidade Técnica: Secretaria de Recursos (Serur) .
	1.10. Representação legal: não há.
	1.11. Determinações/Recomendações/Orientações: não há.

Primeira Câmara

Prefeitura Municipal de Acarapé - CE.

Franklin Verissimo Oliveira (XXX.606.493-XX).

VITAL DO RÊGO

não há.

Não atuou.

MONITORAMENTO (MON)

Secretaria de Recursos (Serur).